

PERFIL

Mi nombre es Anthony Joel Loor Biana tengo 26 años, soy un estudiante egresado de la facultad de Ingeniería en Ciencias de la Computación.

Cédula: 0931366983 Teléfono: 0989093731

Sitio web: https://ajlb-developer.web.app

Correo: aloor0781@gmail.com

Dirección: Guayaquil - Isla Trinitaria - Coop.

22 de abril, Mz.F, Solar 20.

MANEJO DE LENGUAJES

- C++ (Básico)
- Visual Basic (Intermedio)
- Html (Avanzado)
- JavaScript (Avanzado)
- CSS (intermedio)
- Python (Intermedio)
- Node.js (Básico)
- C# (Avanzado)
- PHP (Intermedio)
- Dart (Intermedio)
- Java (Avanzado)
- SQL (Avanzado)

MANEJO DE FRAMEWORKS

- Flutter (Intermedio)
- Django (Intermedio)
- .NET (Intermedio)
- SpringBoot (Intermedio)
- Angular (Básico)
- Laravel (Básico)
- Express (Básico)
- Codelgniter (Básico)
- Flask (Básico)
- Xamarin (Básico)

REFERENCIAS

Ing. Humberto Montenegro Soria Gerente general de Video &Marketing Group

Contacto: 0986364347

William Alexander Lozado Orellana

MGP, PMP, SMPC Contacto: 0959726174

Airon Maldonado Cargo:

Developer

Contacto:0961600971

ANTHONY LOOR

Mi objetivo es obtener un puesto en esta empresa, donde pueda aplicar mi experiencia y habilidades para contribuir a las metas generales de la organización asumiendo responsabilidades. También busco la oportunidad de seguir desarrollándome profesionalmente en este entorno laboral.

EDUCACIÓN

Colegio Fiscal Ati II Pillahuaso

octubre del 2010 – febrero del 2016

Graduado de tecnólogo en el área de informática.

Universidad Agraria del Ecuador

agosto del 2018 – Actualmente estudiando.

Egresado de la carrera de Ingeniería en Ciencias de la Computación.

APTITUDES Y HABILIDADES

- Resolución de problemas bajo presión.
- Manejo de apps para reuniones en línea o videoconferencias
- Manejo de programación orientada a objetos.
- Manejo de Bases de datos relacionales.

EXPERIENCIA

Empresa: Banco del Litoral

febrero del 2024 - actualidad

Puesto: Programador Jr.

Funciones:

- Elaboración de web services soap.
- Integración de funcionalidades en el frontend web.
- Integración de funcionalidades en el backend web.
- Manejo de base de datos PL/SQL.

Empresa: Saize tecnology.

agosto del 2023 – diciembre del 2023

Puesto: Ingeniero de Software (Developer Web)

Funciones:

- Parametrización de un sistema de pedidos de Alimentos.
- Ajuste de parámetros internos.
- Instalación de sistema Web en IIS.
- Manejo de base de datos SQL.

Empresa: Softdaniv

septiembre del 2022 – octubre del 2022

Puesto: Ingeniero de Software (Developer Full Stack)

Funciones:

- Elaboración de web services soap.
- Integración de funcionalidades en el frontend web.
- Integración de funcionalidades en programas de escritorio.
- Mantenimiento preventivo.

ACTUALIZACIÓN PROFESIONAL

Administración GNU/LINUX

20 de septiembre 2021 - 5 de octubre del 2021

Informática Forense

3 de octubre del 2021 – 15 de octubre del 2021

4to Congreso Internacional de tecnologías de la innovación

6 de noviembre del 2018 – 9 de noviembre del 2018